【裁判字號】    98,消債更,375
【裁判日期】    980406
【裁判案由】    更生事件
【裁判全文】
臺灣臺中地方法院民事裁定           98年度消債更字第375號
聲  請  人  甲○○
                        之7
債  權  人  上海商業儲蓄銀行股份有限公司
                      統一編號.
法定代理人  庚○○
債  權  人  兆豐國際商業銀行股份有限公司
                      統一編號.
法定代理人  丁○○
債  權  人  荷商荷蘭銀行股份有限公司台北分公司
                      統一編號.
代  理  人  壬○○
債  權  人  渣打國際商業銀行股份有限公司
                      統一編號.
法定代理人  辛○○
債  權  人  板信商業銀行股份有限公司
                      統一編號.
法定代理人  丑○○
債  權  人  聯邦商業銀行股份有限公司
                      統一編號.
法定代理人  乙○○
債  權  人  遠東國際商業銀行股份有限公司
                        1樓及.
                      統一編號.
法定代理人  寅○○
                        1樓及.
債  權  人  永豐商業銀行股份有限公司
                      統一編號.
法定代理人  辰○○
債  權  人  玉山商業銀行股份有限公司
                      統一編號.
代  理  人  戊○○
債  權  人  萬泰商業銀行股份有限公司
                      統一編號.
法定代理人  丙○○
債  權  人  台新國際商業銀行股份有限公司
                      統一編號.
法定代理人  卯○○
債  權  人  日盛國際商業銀行股份有限公司
                      統一編號.
代  理  人  己○○
債  權  人  安泰商業銀行股份有限公司
                      統一編號.
法定代理人  子○○
債  權  人  中國信託商業銀行股份有限公司
                      統一編號.
法定代理人  巳○○
債  權  人  友邦國際信用卡股份有限公司
                      統一編號.
法定代理人  癸○○
上列當事人因消費者債務清理事件聲請更生，本院裁定如下：
    主  文
聲請駁回。
聲請費用由聲請人負擔。
    理  由
一、按債務人不能清償債務或有不能清償之虞者，得依本條例所
    定更生或清算程序，清理其債務，消費者債務清理條例第三
    條定有明文。又聲請更生或清算不合程式或不備其他要件者
    ，法院應以裁定駁回之，但其情形可以補正者，法院應定期
    間先命補正，復為同條例第八條所明定。
二、查本件債務人主張其於九十五年間與最大債權金融機構安泰
    商業銀行股份有限公司達成債務協商，每月繳納二萬六千元
    左右，嗣因薪資減少以致毀諾，爰依法聲請更生等語。
三、查消費者債務清理條例之目的在調整債務人與債權人及其他
    利害關係人之權利義務關係，保障債權人之公平受償，謀求
    消費者經濟生活之更生及社會經濟之健全發展。經查債務人
    現任職大樓保全工作，每月薪資三萬元左右，依其陳述原係
    擔任駕訓班教練，每月薪資僅二萬元左右，但因學員減少，
    收入不穩定始改擔工作擔任保全。債務人既已更換較協商當
    時更穩定之工作，且每月薪資亦足支付協商金額，則其主張
    不能清償云云，即非有據。再查債務人供述其與前妻業已離
    婚，但仍居住於前妻住處，每月並且支付一萬元贍養費用予
    前妻，房屋則登記為其前妻名下。倘其所述屬實，其與前妻
    離異後仍然同居，已與社會常情有違，況且更將婚姻關係中
    取得之房屋（台中市○○路○段三十巷五號十七樓之七）登
    記為前妻名義，債務人並未行使剩餘財產分配請求權，猶每
    月支付一萬元贍養費用，足見債務人行使剩餘財產分配請求
    權後，應有足夠資力得以清償協商金額。
四、再經本院依職權向各金融機關債權人函查債務人消費明細紀
    錄顯示，債務人於九十三年間經安泰銀行代償一百三十萬元
    ，並未撙節開支，繼續擴張信用，致其債務高達二百五十餘
    萬元。債務人消費內容具有多筆直銷、保險之支出，並於美
    容消費、髮型沙龍及特種飲宴場所均有高額消費。依其所述
    當時每月薪資僅二萬餘元，竟然單筆刷卡消費一萬九千元之
    天眼珠贈與友人之子，上述消費性質均非生活必要之支出，
    而係奢侈、浪費之性質。又債務人之消費內容既如前述，核
    與消費者債務清理條例第一百三十四條第四款所稱：「浪費
    、賭博或其他投機行為，致財產顯然減少或負擔過重之債務
    」等不免責事由相當。再經本院訊問債權人亦表明反對債務
    人之更生聲請，顯見本件縱令進入更生程序，亦將因其更生
    方案無法獲致債權人會議通過或法院認可而宣告清算，徒增
    程序勞費，毫無實益，附此說明。
中    華    民    國    98    年    4     月    6     日
                            民事庭法官  張升星
上為正本係照原本作成
如不服本裁定，應於裁定送達後10日內，以書狀向本院提出抗告
，並繳納抗告費新臺幣1千元
中    華    民    國    98    年    4     月    6     日
                            書  記  官  林慧珍


司法院資訊處製作；財團法人民間司法改革基金會備份。
